【裁判字號】    92,易,1780
【裁判日期】    921216
【裁判案由】    毒品危害防制條例
【裁判全文】
臺灣臺北地方法院刑事判決                        九十二年度易字第一七八０號
    公  訴  人  臺灣臺北地方法院檢察署檢察官
    被      告  甲○○  男  三.
右列被告因毒品危害防制條例案件，經檢察官聲請簡易判決處刑（九十二年度毒偵緝
字第一０九號）及移送併辦（九十二年度毒偵字第一八四六號、一三九四號、一六０
三號），本院受理後（九十二年度簡字第一九三０號），認為不宜以簡易判決處刑，
改以通常程序審理，嗣於本院準備程序進行中，被告先就被訴事實為有罪之陳述，經
裁定進行簡式審判程序，判決如左：
    主  文
甲○○連續施用第二級毒品，累犯，處有期徒刑拾月。扣案安非他命壹組、安非他命
殘渣袋肆個內第二級毒品安非他命殘渣（量微無法磅秤）均沒收並銷燬；扣案安非他
命吸食器肆組、安非他命殘渣袋肆個均沒收。
    事  實
一、甲○○前因違反麻醉藥品管理條例案件（非法吸用化學合成麻醉藥品、非法販賣
    化學合成麻醉藥品），經本院八十五年訴字第一０七六號判決分別判處有期徒刑
    六月、二年十月，定執行刑三年二月，迭經臺灣高等法院八十六年上訴字第四六
    七九號、最高法院八十七年台上字第一一一九號判決駁回上訴確定，並於民國八
    十九年九月十三日執行完畢，詎猶不知悔改。甲○○另前因施用毒品案件，經本
    院八十九年毒聲字第二八０一號裁定送勒戒處所觀察、勒戒，因有繼續施用傾向
    ，另由本院八十九年毒聲字二五八一號裁定令入戒治處所施以強制戒治一年，期
    滿後由臺灣臺北地方法院檢察署檢察官於九十年一月三日以九十年戒毒偵字第二
    五九號不起訴處分確定。甲○○於前開不起訴處分確定後，另行基於施用第二級
    毒品安非他命之概括犯意，自九十年十一月間某日起至九十二年四月廿八日止，
    約三至四天一次，在臺北市○○區○○街六一巷十二弄十八號五樓住處等地，以
    將安非他命結晶物置入自製吸食器內燒烤吸嗅所生氣體之方式，施用第二級毒品
    安非他命多次，並先後於附表所示時間、地點為警查獲，扣得如附表所示、被告
    所有供施用毒品所用之物及其中第二級毒品安非他命殘渣（量微無法磅秤）。
二、案經臺北市政府警察局萬華分局報告臺灣臺北地方法院檢察署檢察官偵查並聲請
    簡易判決處刑，暨臺北市政府警察局松山分局、南港分局報告臺灣臺北地方法院
    檢察署檢察官移送併辦，本院受理後，認為不宜以簡易判決處刑，改以通常程序
    審理，嗣於準備程序進行中，被告先就被訴事實為有罪之陳述，經裁定進行簡式
    審判程序。
    理  由
一、訊據被告甲○○於本院審理中對於右揭犯罪事實均坦承不諱，核與證人即與被告
    共同施用第二級毒品安非他命之黃文欽、張鈺玲、余蔚如證述內容相符，復有扣
    案之安非他命吸食器四組（其中九十一年十一月廿四日查獲之其中一組含有安非
    他命殘渣、然量微無法磅秤）、安非他命殘渣袋四個（為九十二年三月廿六日為
    警查獲時扣得，均含有安非他命殘渣，然量微無法磅秤）、臺北市政府警察局鑑
    驗通知書、法務部調查局檢驗通知書、臺北市政府警察局松山分局毒品初步檢驗
    報告書等可佐，且被告先後於九十一年九月十一日、十一月廿四日、九十二年三
    月廿六日、四月廿八日四次為警查獲時所採集之尿液，經以氣相層析質譜儀分析
    法檢驗，均呈安非他命陽性反應，有各該濫用藥物檢驗報告在卷可稽（以上證據
    對應待證事實關係詳見附表所示），堪認被告自白與事實相符；又被告前因施用
    毒品案件，經本院八十九年毒聲字第二八０一號裁定送勒戒處所觀察、勒戒，因
    有繼續施用傾向，另由本院八十九年毒聲字二五八一號裁定令入戒治處所施以強
    制戒治一年，期滿後由臺灣臺北地方法院檢察署檢察官於民國九十年一月三日以
    九十年戒毒偵字第二五九號不起訴處分確定等情，有不起訴處分書、臺灣高等法
    院被告全國前案記錄表在卷可稽，本件事證明確，被告犯行堪以認定，應依法論
    科。
二、按施用第一級或第二級毒品者，經法院裁定送勒戒處所觀察、勒戒且有繼續施用
    毒品之傾向時，應由檢察官聲請法院裁定令入戒治處所施以強制戒治，於強制戒
    治期滿後應由檢察官為不起訴處分，前開不起訴處分確定後，五年內再施用第一
    級或第二級毒品者，應令入戒治處所強制戒治並起訴，毒品危害防制條例第二十
    三條、第三十五條第三款定有明文。核被告所為，係犯毒品危害防制條例第十條
    第二項施用第二級毒品罪，其持有前開第二級毒品之低度行為為施用毒品之高度
    行為吸收，不另論罪；被告多次施用第二級毒品之犯行，時間緊接、方法相近、
    觸犯構成犯罪要件相同之罪名，顯係基於概括犯意，應依連續犯之規定論以一罪
    ，並依法加重其刑。被告前因違反麻醉藥品管理條例案件（非法吸用化學合成麻
    醉藥品、非法販賣化學合成麻醉藥品），經本院八十五年訴字第一０七六號判決
    分別判處有期徒刑六月、二年十月，定執行刑三年二月，迭經臺灣高等法院八十
    六年上訴字第四六七九號、最高法院八十七年台上字第一一一九號判決駁回上訴
    確定，並於民國八十九年九月十三日執行完畢等情，有卷附臺灣高等法院八十六
    年上訴字第四六七九號判決書、臺灣高等法院被告全國前案紀錄表在卷可稽，其
    受有期徒刑執行完畢，五年內再犯本件有期徒刑以上之罪，為累犯，依法遞加重
    其刑。公訴人聲請簡易判決處刑意旨雖僅述及附表編號一之犯罪，惟檢察官就犯
    罪事實一部起訴者，效力及於全部，本件被告所犯附表編號二、三、四部分之犯
    罪事實，與聲請簡易判決處刑書述及之附表編號一部分有連續犯裁判上一罪關係
    ，本院自應就附表編號二、三、四部分併予審判，附此敘明。爰審酌被告施用毒
    品戕害自身健康、嗣後坦承犯行、犯後態度尚佳及其他一切情狀，量處如主文所
    示之刑。扣案安非他命一組、安非他命殘渣袋四個內第二級毒品安非他命殘渣（
    量微無法磅秤），應依毒品危害防制條例第十八條第一項前段規定沒收並銷燬；
    扣案安非他命吸食器四個、安非他命殘渣袋四個，為被告所有、供犯罪所用之物
    ，業據被告坦認在卷，亦應沒收之。
據上論斷，應依刑事訴訟法第四百五十二條、第二百九十九條第一項前段，第二百七
十三條之一第一項，毒品危害防制條例第十條第二項、第十八條第一項前段，刑法第
十一條、第五十六條、第四十七條、第三十八條第一項第二款，判決如主文。
本案經檢察官黃玉婷到庭執行職務
中      華      民      國    九十二    年    十二    月      十六      日
                                      臺灣臺北地方法院刑事第十二庭
                                          法  官 張永宏
右正本證明與原本無異。
如不服本判決，應於判決送達後十日內，向本院提出上訴狀。
                                          書記官 黃瓊滿
中      華      民      國    九十二    年    十二      月     十七    日
附錄本件論罪科刑法條全文
毒品危害防制條例第十條第二項
施用第二級毒品者，處三年以下有期徒刑。
附表
┌──┬─────────┬─────┬────────────┬────┐
│編號│查獲時間、地點    │扣得物品  │證據                    │備註    │
├──┼─────────┼─────┼────────────┼────┤
│一  │九十一年九月十一日│安非他命吸│(一)被告自白              │九十二年│
│    │下午五時十五分許  │食器一組（│(二)證人黃文欽、張鈺玲證述│毒偵緝字│
│    │臺北市○○區○○街│九十一年綠│(三)臺灣尖端先進生技醫學股│第一０九│
│    │六一巷十二弄十八號│保管字第二│  份有限公司濫用藥物檢驗│號聲請簡│
│    │五樓甲○○住處    │０一０號）│  中心濫用藥物檢驗報告（│易判決處│
│    │                  │          │  驗尿報告）呈安非他命陽│刑      │
│    │                  │          │  性反應                │        │
│    │                  │          │(四)安非他命吸食器一組    │        │
├──┼─────────┼─────┼────────────┼────┤
│二  │九十一年十一月廿四│安非他命吸│(一)被告自白              │九十二年│
│    │日凌晨二時三十分許│食器二組（│(二)臺灣尖端先進生技醫學股│毒偵字第│
│    │臺北市○○區○○街│九十一年綠│  份有限公司濫用藥物檢驗│一八四六│
│    │一五八號前        │保管字第二│  中心濫用藥物檢驗報告（│號移送併│
│    │                  │七四四號）│  驗尿報告）呈安非他命陽│辦      │
│    │                  │          │  性反應                │        │
│    │                  │          │(三)安非他命吸食器二組    │        │
│    │                  │          │(四)臺北市政府警察局鑑驗通│        │
│    │                  │          │  知書：上揭安非他命吸食│        │
│    │                  │          │  器中有一組檢出安非他命│        │
│    │                  │          │  陽性反應              │        │
├──┼─────────┼─────┼────────────┼────┤
│三  │九十二年三月廿六日│安非他命吸│(一)被告自白              │九十二年│
│    │上午九時許        │食器一組、│(二)證人于蔚如證述        │毒偵字第│
│    │臺北市○○區○○街│安非他命殘│(三)臺北市立療養院、臺灣檢│一三九四│
│    │六一巷十二弄十八號│渣袋四個  │  驗科技股份有限公司濫用│號移送併│
│    │五樓              │          │  物尿液檢驗報告：呈安非│辦      │
│    │                  │          │  他命陽性反應          │        │
│    │                  │          │(四)安非他命吸食器一組、安│        │
│    │                  │          │  非他命殘渣袋四個      │        │
│    │                  │          │(五)毒品初步檢驗報告書：上│        │
│    │                  │          │  揭安非他命殘渣袋四個呈│        │
│    │                  │          │  安非他命陽性反應      │        │
├──┼─────────┼─────┼────────────┼────┤
│四  │九十二年四月廿八日│無        │(一)被告自白              │九十二年│
│    │晚間七時三十分許  │          │(二)臺北市立療養院煙毒尿液│毒偵字第│
│    │臺北市○○區○○街│          │  檢驗報告、明生生物科技│一六０三│
│    │六一巷十二弄十八號│          │  股份有限公司濫用藥物陽│號移送併│
│    │五樓              │          │  性檢體檢驗報告（驗尿報│辦      │
│    │                  │          │  告）：呈安非他命陽性反│        │
│    │                  │          │  應                    │        │
└──┴─────────┴─────┴────────────┴────┘


司法院資訊處製作；財團法人民間司法改革基金會備份。
